【裁判字號】    99,上訴,1
【裁判日期】    990111
【裁判案由】    違反槍砲彈藥刀械管制條例等
【裁判全文】
臺灣高等法院高雄分院刑事判決           99年度上訴字第1號
上  訴  人
即  被  告  甲○○
            丙○○
            乙○○
上列上訴人因竊盜案件，不服臺灣高雄地方法院96年度重訴字第
78號中華民國98年10月22日第一審判決（起訴案號：臺灣高雄地
方法院檢察署95年度偵字第21231 、24653 、25375 號），提起
上訴，本院判決如下：
     主  文
上訴駁回。
     理  由
一、按上訴書狀應敘述具體理由；又第二審法院認為上訴書狀未
    敘述理由或上訴有刑事訴訟法第362 條前段之情形者，應以
    判決駁回之，同法第361 條第2 項、第367 條前段定有明文
    。
二、上訴人即被告（下稱被告）甲○○、丙○○上訴意旨略以：
    被告甲○○、丙○○雖有多次犯行，然如採數罪併罰，且每
    罪宣告刑低於1 年6 月，即符合減刑規定，又每罪宣告刑為
    6 個月以下均得易科罰金，縱定應執行刑逾6 個月，亦得易
    科罰金，是原判決認比較新、舊法結果，以適用被告之行為
    時法律即舊法論以連續犯較有利，尚屬有誤。又被告均已坦
    承犯行，且被告因一時失慮犯下重罪，犯罪手段非極為兇殘
    ，亦未造成被害人身體健康危害，不法所得非鉅，被告復為
    家庭經濟主要來源，刑期過長將使家人頓失所依，原審量刑
    顯有過重等語。
三、上訴人即被告（下稱被告）乙○○上訴意旨略以：原判決認
    被告犯竊盜罪，係以共犯蘇茂全之自白，並無其他補強證據
    ，尚不能證明被告犯罪。原判決自屬有違。
四、經查：(一)被告甲○○、丙○○連續加重竊盜之情，已分據證
    人即被害人等證述失竊情節明確，且被告甲○○、丙○○亦
    坦承連續加重竊盜犯行，原審乃認被告甲○○、丙○○連續
    加重竊盜犯行事證明確，並比較新舊法後，適用較有利予被
    告之行為時法律即舊法論以連續犯，再審酌被告丙○○、甲○○正值青壯年紀，不思以正當方式取得所需之財物，竟竊
    取他人之堆高機、鏟土機等財物，數量、次數非少，對於社
    會治安影響甚鉅，且造成各被害人之財產損失非低，惟被告
    丙○○、甲○○犯後坦承竊盜之犯行等一切情狀，量處被告
    甲○○有期徒刑3 年10月，量處被告丙○○有期徒刑2 年4
    月。原判決認事用法，核無不合，量刑亦屬允當。又比新舊
    法係依客觀上比較，被告丙○○、甲○○多次加重竊盜犯行
    倘依舊法論以連續犯，即從一重罪處斷，倘依新法即應予分
    論併罰，是以適用被告之行為時法律即舊法論以連續犯對被
    告較有利，被告甲○○、丙○○上訴意旨以適用新法較為有
    利，於法尚屬未合。另原審已斟酌被告甲○○、丙○○犯罪
    之動機、犯罪之情節、造成之損害、犯後之態度等情狀，以
    為科刑輕重之標準，亦未有逾越法定刑之範圍及明顯違背正
    義之情形，被告甲○○、丙○○上訴意旨就原審自由裁量之
    事項遽為指摘不當，同無理由。(二)被告乙○○與共犯薛榮輝
    、蘇茂全共同於95年8 月28日2 時許，在嘉義縣大林鎮○○○○○路口竊取鏟土機1 台之事實，已經證人即被害人黃克
    昌於警詢中證述失竊情節明確，且證人即共犯蘇茂全於原審
    審理中亦結證在卷，又被告乙○○於警詢、偵查及原審羈押
    訊問中亦均坦承共同竊盜犯行，原審乃認被告乙○○竊盜犯
    行事證明確，予以論罪科刑，其認事用法，核無不合，量刑
    亦屬允當。被告乙○○上訴意旨否認犯罪，指摘原判決不當
    ，為無理由，應予駁回。此外，被告3 人並未依據卷內既有
    訴訟資料或提出新事證，指摘或表明原審判決有何採證認事
    、用法或量刑等足以影響判決本旨之不當或違法，而構成應
    予撤銷之具體理由（例如：依憑證據法則具體指出所採證據
    何以不具證據能力，或依憑卷證資料，明確指出所為證據證
    明力之判斷如何違背經驗、論理法則），其上訴即不合法律
    上之程式。再上訴不合法律上之程式之情形，依刑事訴訟法
    第367 條但書規定：「但其情形可以補正而未經原審法院命
    其補正者，審判長應定期間先命補正。」，係指上訴書狀未
    敘述理由，原審未命補提理由書狀，審判長即應定期間先命
    補正。被告提起上訴時，上訴書狀如已載理由者，即無審判
    長應定期間先命補正之適用。從而，被告甲○○、丙○○、
    乙○○之上訴書狀未敘述具體理由，且被告甲○○、丙○○
    、乙○○於上訴期間屆滿（即98年11月20日）後之20日內（
    即98年12月10日以前），均未補提上訴具體理由，依上開規
    定，顯屬違背法律上之程式，應由本院依同法第367 條前段
    、第372 條不經言詞辯論判決如主文。
中    華    民    國    99    年    1     月    11    日
                  刑事第八庭    審判長法  官  洪兆隆
                                      法  官  張盛喜
                                      法  官  郭玫利
以上正本證明與原本無異。
不得上訴。
中    華    民    國    99    年    1     月    11    日
                                      書記官  梁美姿

司法院資訊處製作；財團法人民間司法改革基金會備份。
